【裁判字號】    95,簡聲抗,1
【裁判日期】    950117
【裁判案由】    停止執行
【裁判全文】
臺灣高雄地方法院民事裁定             95年度簡聲抗字第1號
抗  告  人  甲○○
相  對  人  乙○○
當事人間聲請停止執行事件，抗告人對於本院岡山簡易庭94年1
月22日裁定提起抗告，本院裁定如下：
    主  文
原裁定關於擔保金部分廢棄。
相對人應提供之擔保金額為新台幣壹拾伍萬伍仟佰玖拾玖元。
其餘抗告駁回。
抗告程序費用由相對人負擔。
    理  由
一、抗告意旨略以：相對人以其提起債務人異議之訴為由，聲請
    停止執行，原裁定認應以本票債權額為酌定擔保金之基礎，
    惟將本票債權金額新台幣（下同）1,150 萬元，誤載為115
    萬元，並據以計算擔保金為115,000 元，已有錯誤。縱依強
    制執行程序所扣押之相對人存款1,553,990 元酌定，審理期
    間以2 年計算，擔保金亦應為155,399 元，原裁定酌定擔保
    金應屬過低等語。
二、按有提起異議之訴時，法院因必要情形或依聲請定相當確實
    擔保，得為停止強制執行之裁定，強制執行法第18條第2 項
    定有明文。本件相對人以其已向原審提起債務人異議之訴為
    理由，聲請裁定停止本院94年度執字第52901 號強制執行事
    件之執行，經依職權調閱該執行卷宗及本院94年度岡補字第
    56 號 債務人異議之訴卷宗核閱屬實，而認相對人有提起債
    務人異議之訴情事，其聲請停止執行，洵無不合。抗告人抗
    告意旨，求為廢棄原裁定准許停止執行之聲請，為無理由，
    應予駁回。
三、又擔保金額乃預計停止執行結果，致使債權人債權延緩受償
    ，可能造成債權人損害，而命債務人提供之擔保。其核定屬
    法院之職權，而其數額應相當並確實，為上開法條所明定。
    本件抗告人聲請強制執行之本票債權額本金部分固為1,150
    萬元，惟相對人經抗告人扣押之存款金額僅為1,553,990 元
    ，業經調卷查明無訛，則酌定擔保金應依抗告人如可及時受
    償，其資金可運用之情形為度，是應以1,533, 990元為基礎
    ，核算停止執行應供擔保之金額，始為允當。經審酌本案訴
    訟可上訴至第三審，及本案爭點在於系爭本票是否為真正等
    情，預估至訴訟確定約需2 年，認以上開扣押之存款依法定
    遲延利息即年息5%計算擔保金為適當，而酌定擔保金為155,
    399 元【計算式：1,553,990 ×2 ×0.05＝155,399 】。原
    審裁定相對人提供擔保金115,000 元，尚有未洽，抗告意旨
    指摘原裁定此部分不當，為有理由，爰廢棄原裁定關於擔保
    金部分如主文第2項所示。
據上論結，本件抗告為一部有理由，一部無理由，依強制執行法
第30條之1 、民事訴訟法第492 條前段、第495 條之1 第1 項、
第449第1項、第79條，裁定如主文。
中    華    民    國    95    年    1     月    17    日
                  民事第五庭審判長法  官  魏式璧
                                  法  官  吳俊龍
                                  法  官  方錦源
為正本係照原本作成。
如不服本裁定，僅得於收受本裁定正本送達後10日內，以適用法
規顯有錯誤為理由，向本院提出再抗告狀（須附繕本1 份及繳納
再抗告裁判費新台幣1,000 元），經本院許可後始可再抗告。
中    華    民    國    95    年    1     月    17    日
                                  書記官  邱靜銘


司法院資訊處製作；財團法人民間司法改革基金會備份。
